【裁判字號】    90,易,847
【裁判日期】    900611
【裁判案由】    賭博
【裁判全文】
臺灣臺南地方法院刑事判決                            九十年度易字第八四七號
    公  訴  人  臺灣台南地方法院檢察署檢察官
    被      告  丙○○
    被      告  丁○○
    被      告  乙○○
    被      告  甲○○
右列被告因賭博等案件，經檢察官提起公訴 (八十九年度偵字第四ＯＯ四號)，本院
判決如左：
    主  文
甲○○連續在公眾得出入之場所賭博財物，處罰金伍仟元，如易服勞役，以參佰元折
算壹日。
丙○○、丁○○共同以賭博為常業，各處有期徒刑陸月，如易科罰金，均以參佰元折
算壹日。扣案如附表所示之電動玩具（含ＩＣ板）拾玖台及積分卡貳佰張及賭資新台
幣肆仟捌佰元、開盤記錄壹本及空白商業本票壹本均沒收。
乙○○共同以賭博為常業，處有期徒刑參月，如易科罰金，以參佰元折算壹日。扣案
如附表所示之電動玩具（含ＩＣ板）拾玖台及積分卡貳佰張及賭資新台幣肆仟捌佰元
、開盤記錄壹本及空白商業本票壹本均沒收。
    事  實
一、丙○○、丁○○係兄弟，二人自民國（下同）八十八年三月中旬起，在台南縣永
    康市○○○路八一四巷九號共同經營「水果壩電動玩具場」，在上開遊樂場公眾
    得出入之場所，設置電動賭博機共計十九台，由丁○○每星期巡視該店一至二次
    ，丙○○則擔任店長，總管店內一切事務，且同時以月薪新台幣（下同）二萬二
    千元雇用乙○○擔任開分員。渠等共同基於賭博之犯意聯絡及行為分擔，丙○○
    及丁○○、乙○○自擺設前揭電動賭博機具時起，在上開公眾得出入之遊樂場內
    ，利用前揭十九台電動賭博機具，與不特定人變相賭博財物，並均以之為常業。
    其賭博方法為顧客按賭博機具之種類不同以現金一元換算不同之比例開分，再以
    該分數按機台設定之輸贏方式自由押注賭玩，如押中，可依押中的倍數贏得若干
    倍的分數，之後以分數換回計分卡，再持計分卡按前揭同樣比例換回現金，如未
    押中，賭資則悉歸丙○○及丁○○所贏得，丙○○、丁○○及乙○○三人並以之
    為常業，恃以營生。賭客甲○○，基於賭博之概括犯意，連續自八十九年一月二
    十日起至同年月二十四日二十時止，嗣於八十九年一月二十六日八時三十分許，
    為警至上址臨檢時查獲，並扣得丙○○、丁○○二人所有電玩ＩＣ板共計十九片
    及積分卡貳百張（含公訴意旨之貴賓卡二十張、VIP卡二十三張、積分卡一百零
    九張、寄點卡四十八張）、賭資肆仟捌佰元、開盤記錄及空白商業本票各壹本。
二、案經台南縣警察局永康分局報告台灣台南地方法院檢察署檢察官偵查起訴。
    理  由
一、訊據被告丙○○、乙○○、王崇隆對前揭事實固均供認不諱；被告丁○○則矢口
    否認有為前揭犯行，辯稱：伊當天只是幫丙○○去收帳，根本沒有參與該店之經
    營云云。惟查：不論有無出資，被告丁○○確實分擔其兄丙○○對該電子遊藝場
    之經營乙節，業據證人即共同被告乙○○於偵審時證述：伊自八十八年參月貳拾
    六日至九十年一月貳拾六日，均在該店工作，店內分為三班制，伊固定上中班，
    從下午四點至夜間十二點為止案發當天，丁○○出現在該店中並非第一次，丁○○大約從八十八年參月開始，每一星期均會出現在店中一至二次，丙○○則是店
    長等語（參見偵查卷第十九頁背面、第二十頁，本院九十年伍月二十八日審理筆
    錄）明確在卷，是橫諸常情，若非對營業之經營成敗有自身利害關係，焉會在長
    達十個月中，每星期均會撥冗至該店察看，其次數之頻繁，實已非偶一代為收帳
    之情形可堪比擬。是被告丁○○所辯，實與常情有違，而不足採信，其確有參與
    該店之經營乙節，堪予認定。又按刑法上規定之常業罪，只需有賴某種犯罪為業
    之意思，而有事業之表現，著手於該行為之實行為已足，不以藉該犯罪為唯一生
    存者為必要，縱令該行為人尚另有其他正當職業或事業，亦無礙成立常業罪（最
    高法院八十二年第一次刑事庭會議決議意旨參照），是本件被告丙○○雖有另行
    經營廢五金，但其自承每日該店之營業額逾三仟元，是每月估計幾達九萬元，已
    足供該二人營生，且經營時間幾達一年，是自屬常業犯。此外，並有賭博性電動
    玩具IC板共計十九塊、積分卡二百張、空白商業本票一本、賭資四千八佰元、開
    盤紀錄一本扣案足資佐憑，本件事證明確，被告四人前揭犯行均堪以認定，應予
    依法論科。
二、核被告丙○○、丁○○、乙○○三人所為，均係犯刑法第二百六十七條之常業賭
    博罪。被告王崇隆則係犯刑法第二百六十六條第一項前段於公眾得出入之場所賭
    博罪。被告丙○○、丁○○及乙○○三人間，有犯意聯絡及行為分擔，均為共同
    正犯。又被告王崇隆先後多次犯行，時間緊接，方法相同，觸犯構成要件相同之
    罪名，為連續犯。爰審酌被告丙○○、丁○○貳人不以正途營利，擺設電動賭博
    機具數量達十九台，易使人耽溺其中，助長賭風；被告乙○○在該場所任職，易
    沾染賭博習氣，扭曲價值觀，但犯後坦承犯行；被告王崇隆不尋求正當娛樂，沈
    淪賭博之中及犯後態度等一切情狀，分別量處如主文所示之刑，並分別就丙○○
    、丁○○及乙○○部分諭知易科罰金，王崇隆部分諭知易服勞役之折算標準。扣
    案之電玩機台（含ＩＣ板十九片）為當場賭博之機具及賭資四千八百元，均應依
    刑法第二百六十六條第二項之規定宣告沒收。又電玩積分卡二百張、開盤記錄表
    一本、空白商業本票一本，均係供本案所用或所得之物，且為被告丙○○所有，
    亦據其供承在卷，應依刑法第三十八條第一項第二款、第三款之規定於共犯丙○○、丁○○及乙○○項下宣告沒收。另扣案之錄影帶共計五捲，並無證據顯示係
    攸關本案，且非供犯罪所用之物，爰不予宣告沒收，併此敘明。
三、被告王崇隆經合法傳喚，無正當理由不到庭，本院認係應諭知罰金刑之案件，爰
    不待其陳述逕行判決。
據上論斷，應依刑事訴訟法第二百九十九條第一項前段、第三百零六條，刑法第二十
八條、刑法第二百六十七條、第五十六條、第二百六十六條第一項前段、第二項、第
四十一條第一項前段、第四十二條第二項、第三十八條第一項第二款、第三款，罰金
罰鍰提高標準條例第一條前段、第二條，判決如主文。
本案經檢察官簡光昌到庭執行職務
中    華    民    國      九十      年       六       月      十一      日
                                  臺灣臺南地方法院刑事第五庭
                                          法  官  謝  家  宜
右正本證明與原本無異。
如不服本判決，應於判決送達後十日內，向本院提出上訴狀。
                                          書記官  魏  芝  雯
中    華    民    國      九十      年       六       月      十一      日
附錄法條：
中華民國刑法第二百六十六條：
在公共場所或公眾得出入之場所賭博財物者，處一千元以下罰金。但以供人暫時娛樂
之物為賭者，不在此限。
當場賭博之器具與在賭檯或兌換籌碼處之財物，不問屬於犯人與否，沒收之。
中華民國刑法第二百六十七條：
以賭博為常業者，處二年以下有期徒刑，得併科一千元以下罰金。
附表：
滿貫大亨四台、三國誌壹台、皇冠迷三台、水果盤九台、鑽石列車壹台、霸王別姬壹
台。


司法院資訊處製作；財團法人民間司法改革基金會備份。
